THOMAS BROUILLET

CONCEPTEUR DÉVELOPPEUR D'APPLICATIONS

Contrat de professionnalisation (Durée: 1 an, Rythme: 3 semaines en entreprise, 1 semaine à l'école Préparation au diplôme de Concepteur développeur d'applications - niveau II

GitHub: https://github.com/Tooommm

Email:tom@thomasbrouillet.com Tel: 0661079409 Linkedin: https://www.linkedin.com/in/thomas-brouillet



PROFIL

Après avoir travaillé comme **commercial** passionné, j'ai opéré une reconversion tournée vers le produit et acquis des compétences de **développeur d'applications web** avec **Ruby, Ruby On Rails, Javascript**. J'ai appris les langages **Ruby, HTML, CSS, JavaScript ES6 et SQL**, et créer des applications web avec **Ruby on Rails, git, GitHub,** déployer sur **Heroku**. J'ai designé, implémenté et lancé une application Rails: **www.coach-me.best**. J'ai également suivi la formation « Modern **React** with **Redux** » sur Udemy et j'ai validé les tracks **PHP** et **C++** sur Codecademy. Je recherche actuellement un contrat de professionnalisation pour suivre une formation de **développeur d'applications** avec la **Wild Code School.**

OBJECTIF ALTERNANCE

- React / Node.js
- Devops / TDD / Cloud
- · Optimisation et tests

FORMATION

2020 - **Développeur Front-End** WILD CODE SCHOOL

2020 - **Bootcamp Le Wagon** Conception et développement d'applications web

2008 - BTS Management des Unités Commerciales en alternance ESIC, Paris

2006 - **Bac Pro Commerce** en alternance

HARD SKILLS

- Ruby / Ruby On Rails
- ES6 JavaScript / SQL
- HTML/CSS

SOFT SKILLS

- · « Approche produit »
- · Fondamentaux de l'UX/UI
- Communication & pitch
- · Travail en équipe

DIVERS

- · Anglais: niveau C1
- · Permis B
- · Membre d'une troupe de théâtre

EXPERIENCE PROFESSIONNELLE

• Avril 2020 - Juin 2020 : Full Stack Web Developer Bootcamp Le Wagon Paris Batch #400

Pendant 9 semaines de formation intensive, j'ai réalisé les projets suivants:

CoachMe: en équipe, j'ai conçu et mis en oeuvre cette application web qui vise à mettre en relation des coachs sportifs à domicile et des particuliers. Construite avec JS, Ruby on Rails, Ajax, HTML, CSS, Github, and Heroku. J'ai pitché ce projet.

http://www.coach-me.best

Mr-Cocktail: une application permettant de composer ses propres cocktails construite avec Ruby on Rails, JS, HTML, CSS

Cookbook: un scraper construit avec Ruby, CSS, HTML qui recueille et assemble des recettes de cuisine.

• Juil 2015 - Déc 2019: Business developper & Chef de projet

Manufacture Deux-Ponts, Manufacture d'impression Gestion et suivi de projet, relation client Prospection et acquisition de nouveaux clients Gestion du Showroom et organisation d'évènements

• Mar 2013 - Avr 2015: Responsable des ventes

PhenoMen, e-commerce / webzine / Concept-Store Principal relais avec les développeurs (Product Owner) Management d'un site e-commerce et d'un concept Store Création de partenariat

Stratégie commerciale et développement de partenariats Suivi, analyse des ventes et veille concurrentielle (tenue de tableaux de bords, apport de recommandations)

Oct 2011 - Sept 2012: Responsable des ventes

Dressing-the-man.com. e-shop

Conseils, ventes, service client par téléphone, email or chat Service client : gestion et suivi des commandes et des retours clients

Mise en ligne des produits, merchandising, pricing Intermédiaire privilégié des marques partenaires Gestion logistique

Sept 2006 - Sept 2011: Responsable de magasin

Galeries Lafayette, Le Tanneur & cie etc

Conseils, vente et assistance aux clients

Gestion de l'inventaire

Merchandising

Suivi et analyse des ventes et veille concurrentielle